【裁判字號】    99,財管,9
【裁判日期】    990428
【裁判案由】    選任遺產管理人
【裁判全文】
臺灣屏東地方法院民事裁定               99年度財管字第9號
聲  請  人  中央存款保險股份有限公司
法定代理人  甲○○
代  理  人  黃政雄律師
上列聲請人聲請選任被繼承人丙○○遺產管理人事件，本院裁定
如下：
    主  文
選任乙○○（男、民國○○年○ 月○○日生、身分證統一編號：Ｚ00
0000000號）為被繼承人丙○○（女，民國○○年○ 月○○ 日出生，
身分證統一編號：Ｚ000000000號，最後住所地為屏東縣萬丹鄉○
○村○○路○ 段551 號，民國93年6 月14日死亡）之遺產管理人
。
聲請程序費用新臺幣壹仟元由被繼承人丙○○之遺產負擔。
    理  由
一、聲請意旨略以：聲請人中央存款保險股份有限公司與被繼承
    人丙○○間損害賠償事件，現由本院審理中，惟被繼承人丙
    ○○於民國93年6 月14日死亡，因聲請人於起訴前對被繼承
    人丙○○實施假扣押，並提存債券新台幣（以下同）1,450
    萬元，擔保金61萬元，如執行無實益仍需取回提存物、擔保
    金等。因被繼承人丙○○之繼承人皆已拋棄繼承，其親屬會
    議復未於繼承開始後一個月內選定遺產管理人，聲請人為被
    繼承人丙○○之債權人，係利害關係人，為此聲請選任被繼
    承人丙○○遺產管理人等語。
二、按繼承開始時，繼承人有無不明者，而無親屬會議，或親屬
    會議未於1 個月內選定遺產管理人者，利害關係人得聲請法
    院選任遺產管理人，並由法院依公示催告程序，定6 個月以
    上之期限，公告繼承人，命於期限內承認繼承，民法第1177
    條、第1178條分別定有明文。此為關於無人承認繼承之規定
    。又先順序繼承人均拋棄其繼承權時，由次順序之繼承人繼
    承，其次順序繼承人有無不明或第四順序之繼承人均拋棄其
    繼承權者，準用關於無人承認繼承之規定，民法第1176條第
    6 項亦有明文。
三、經查，聲請人主張上開各情，業據提出本院91年度訴字第14
    2 號刑事判決書、本院94年2 月1 日屏院木少家慧字第
    0940002204號函為證，並經本院依職權調取本院93年度繼字
    第547 號拋棄繼承卷宗閱明無訛，堪信為真實，依前開民法
    第1176條第6 項規定，自應準用關於無人承認繼承之規定。
    而被繼承人丙○○之親屬會議並未於死亡發生之日起1 個月
    內選定遺產管理人呈報法院，聲請人為被繼承人之債權人，
    係利害關係人，是依首開規定，聲請人聲請法院選任遺產管
    理人，經核尚無不合。本院審酌第三人乙○○為被繼承人之
    配偶，對被繼承人之遺產概況應有所知悉，又其已向本院聲
    明拋棄繼承，與聲請人及被繼承人間均無何利害關係，且同
    意擔任本件遺產管理人，爰選任第三人乙○○為被繼承人之
    遺產管理人。
四、依非訟事件法第24條第1 項、第157 條，裁定如主文。
中    華    民    國    99    年    4     月    28    日
                        家事庭法  官  朱盈吉
以上正本係照原本作成。
如不服本裁定應於送達後10日內向本院提出抗告狀，並繳納抗告
費新臺幣1,000元。
中    華    民    國    99    年    4     月    28    日
                              書記官  蔡明株

司法院資訊處製作；財團法人民間司法改革基金會備份。
